# 土地使用权的处理

提问人：18086508379 时间：2021-11-22 21:10:00
请教陈版及各位
①：租入土地使用权，满足租赁条件，确认为使用权资产，对吗？
②：在上述①基础上，建造自用的房屋建筑物，计入固定资产，对吗？
③：在上述①基础上，建造对外出租的房屋建筑物（经营租赁），计入长期待摊费用，对吗？因为投资性房地产强调拥有产权。
④：在上述①基础上，建造对外出租的房屋建筑物（融资租赁），计入融资租赁资产，对吗？
⑤：在上述②及③的基础上，发生装修费用，计入长期待摊费用，对吗。
⑥：在上述③的基础上，成本金额为使用权资产摊销+长期待摊费用的摊销，对吗。是否需要统一下科目。
⑦：在上述④的基础上，是否确认资产处置损益=应收融资租赁款－使用权资产－长期待摊费用呢？
感谢各位。

回答人：chenyiwei
1 、从以出让、划拨等方式获得土地使用权的土地使用权人租入土地使用权，可确认使用权资产。
2 、可以作为固定资产，但一般列作长期待摊费用。
3 、同 2
4 、因为是融资租赁，所以需终止确认租入的使用权资产和上述固定资产（或长期待摊费用），并确认处置损益。
5 、是。
6 、可以这样理解。
7 、是。